臺灣臺東地方法院民事判決　九十一年度重訴字第五五號
　　原　　　告　宏鈺醫療儀器有限公司
　　法定代理人　甲○○
　　訴訟代理人　曾泰源律師
　　　　　　　　乙○○
　　被　　　告　台東縣衛生局
　　法定代理人　田明輝
　　訴訟代理人　劉秀真律師
右當事人間請求損害賠償事件，本院於民國九十三年七月十三日言詞辯論終結，判決
如左：
    主      文
原告之訴及假執行之聲請均駁回。
訴訟費用由原告負擔。
    事實及理由
壹、原告主張：
一、被告於民國（下同）八十九年十二月八日上網公開招標採購高壓氧氣治療艙（下
    稱系爭高氧艙）之規格標，並於同月二十七日審標、開標、決標，原告於投標前
    即檢附與招標之合約所附高氧艙規格（下稱系爭規格）相符之投標商同等品聲明
    書、比較壓克力艙與鋼艙優缺點之材質比較表、歐美認可書、衛生署輸入許可證
    等相關證件。於審標時，因參與投標廠商對系爭規格有意見，遂作成「鋼艙」得
    參與投標之結論，並在開標、議價、決標、流標、廢標紀錄表（下稱系爭投標紀
    錄表）審標結果欄內第五點其他項下註記：「主辨單位認為如果廠商對規格有異
    ，請書面提出，廠商同意」等語後，由原告得標。兩造並於同月三十日簽立（九
    十）衛總字第九００００一０七號台東縣衛生局合約書（下稱系爭合約書）。
二、嗣被告未曾來函告知應繳系爭合約履約保證金（下稱系爭履約保證金）之差額及
    期限，卻以原告已逾繳交期限為由，拒收系爭履約保證金，且亦違反應先繳系爭
    履約保證金後，始得簽約之慣例。而原告業於九十年元月三十一日向廠商買受高
    氧艙及週邊設備合計新臺幣（下同）一千一百一十八萬元，並已支付價金一百六
    十八萬元。至原告於同年六月十九日通知被告應於文到七日內派員辨理高氧艙安
    裝工程及安排醫師接受訓練課程，惟被告於同月二十六日以系爭合約程序尚有疑
    義，正簽報縣府核示中為由，函請原告暫緩辨理工程相關事宜，俟縣府核定後再
    另行通知。原告復於同年七月五日通知被告已違背政府採購法，而請求損害賠償
    。詎被告卻於同年八月八日以原告違反政府採購法第三十一條第二項第六款、台
    東縣政府及所屬各機關學校財物採購投標須知（下稱系爭投標須知）第七節第一
    條第三款、第八節第三條之規定，未於期限內繳足系爭履約保證金為由，撤銷原
    告對系爭合約之決標權，並沒收押標金。故原告於同年八月三十日向行政院公共
    工程委員會（下稱公程會）提出採購申訴書。被告則於同年九月十日發函質疑原
    告何能取得未經正式函送之系爭合約書，並將上開情事移送偵查。嗣公程會對原
    告之上開申訴於同年十二月間做成申訴審議判斷書略謂：被告所為沒收原告押標
    金及撤銷其決標部分，核與政府採購法第三十一條第二項第六款、第三十二條及
    第五十條第二項規定不符，應由被告另為適法之處置等情。
三、原告於九十一年一月二十九日檢附施工計畫書通知被告，並於同月三十日向馬偕
    紀念醫院台東分院（下稱馬偕醫院）（即驗收單位）提出與系爭規格第十點約定
    之同等品鋼艙，惟該院人員因未了解原告係給付同等品鋼艙，遂表示無法配合進
    行安裝程序。而被告亦於同月三十一日通知原告所提供高氧艙與系爭規格第一點
    約定不符，而拒絕原告之給付後，原告即於同年二月四日向公程會提出採購調解
    申請書，並於同年六月十日發函通知被告應依政府採購法押標金、保證金暨其他
    擔保作業辦法第十九條規定，發還系爭履約保證金。嗣公程會乃做成：被告就原
    告所交付貨品依系爭合約相關規定予以驗收之調解建議。
四、本件原告之履約需被告之行為始能完成，原告雖分別於九十年六月十九日、九十
    一年一月二十九日、同年七月四日催告被告配合系爭高氧艙之安裝，惟被告皆故
    意受領遲延，原告有依民法第五百零七條第一項規定為解約之正當理由，爰於九
    十一年十二月十一日（即訴狀送達之日）起為解除系爭合約之意思表示。另原告
    為履行系爭合約已向訴外人三福化工股份有公司購得高氧鋼艙，而被告迄今尚未
    給付貨款，此乃為原告所受之損害，若被告履約後，原告即可獲利七十萬八千元
    ，此即為原告所失之利益，爰依民法第五百零七條第二項規定請求上開金額。至
    原告依解除系爭合約後之法律關係及依押標金保證金暨其他擔保作業辦法（下稱
    系爭擔保作業辦法）第十九條第二項之規定，自得請求返還系爭履約保証金。
五、對被告答辯之陳述：
  (一)依上開規格第十點所載：經過美國ＦＤＡ或歐盟國家認可之同等品（下稱系爭同
    等品），並非係指與上開規格第一點艙體主結構所示：艙身為無縫之「透明壓克
    力塑膠圓筒」，內徑三十九吋以上之產品。是同等品之涵義，應係指與系爭高氧
    艙功能相等同之產品，而非材質相同之產品。故原告於投標時雖未提出系爭規格
    之「壓克力塑膠圓筒」，然必已提出系爭同等品質之其他規格之高氧艙後，方得
    通過審標而得標。有行政院衛生署「輸入醫療器材品質系統文件（QSD）認可登
    錄檢查表」影本，其中之非美國產地之醫療器材廠商部分「２、與ＧＭＰ同等效
    規範之符合性驗証合格登錄証書（ISO13485或EN46001certificate）」；經外交
    部認證而符合ENISO9001、EN46001之品質管理系統與之品質稽核之MED／CERT證
    明書影本；行政院國軍退除役官兵輔導委員會台中榮民總醫院（下稱台中榮總醫
    院）採購案號為91S01067之招標投標及契約文件影本在卷可稽，足證原告所給付
    之高氧艙係屬符合歐美規格之同等品。
  (二)至原告依前揭合約書第四條約定之交貨之期限為：訂約後二個月內向行政院衛生
    署申請，而經該署核准輸入許可（下稱系爭輸入許可）後一百天內交付。而原告
    於投標時即已提出上開輸入許可文件，且原告所提出給付之高氧艙，並非自國外
    買入，而係向其他廠商購得。另被告依原告於九十年七月五日發函所載：原告係
    向德國購買高氧艙，且將於近日內運入台灣等情，而推論原告交貨期限，依系爭
    合約第四條第二項之約定，應自九十年七月五日起算一百天內，應於同年十月十
    三日左右屆期等語，惟原告業於同年六月十九日即通知被告於文到七日內受理高
    氧艙，故原告符合上開履約期限之約定。
六、爰依民法第五百零七條之規定起訴，並聲明：(一)被告應給付原告新台幣一千三百
    零七萬六千八百八十元，及自九十一年十二月十二日起至清償日止，按週年利率
    百分之五計算之利息；(二)願供擔保請准宣告假執行。
參、被告則以：
一、原告所給付之高氧艙與系爭規格不符，被告有權拒絕受領。
  (一)按系爭合約所附系爭投標須知第肆節投標規定第一點規定：「參加投標之廠商應
    使用本府所發之標單與詳細表.. 」，而上開文件均為制式文件，故投標時不應
    裝入未規定之文件，而採購財物投標廠商證件審查表所示之「投標廠商聲明書」
    ，同係指制式文件，業已一併裝訂為契約附件。原告自稱已將「投標商同等品聲
    明書、材質比較表、很多張英文資料等」裝入證件封內彌封送件，顯與前述規定
    明顯不符，且原告復未提出送達上開資料或文件予被告之證明。
  (二)依上開合約書第四條、前揭規格第一點約定：原告所交之系爭高氧艙，其艙身應
    為無縫之透明壓克力塑膠圓筒、內徑三十九吋以上，且須未經使用之全新品治療
    艙。至系爭規格第十點所約定：系爭同等品，顯係指由美國ＦＤＡ或歐盟國家認
    可與系爭規格第一點同等之產品。而原告所提輸入醫療器材品質系統文件（QSD
    ）認可登錄檢查表，並非對系爭高氧艙之同等品證明，而是對公司品質管理系統
    符合ISO9001之證明，應與本件所謂之同等品無涉；所附台中榮總醫院招標投標
    及契約文件影本（採購案號：91S01067）所載採購之規格應為鋼艙，並非壓克力
    艙，況壓克力艙之質材與鋼板質材迥異，依常態本非同等品，原告違背常理堅稱
    其欲交付之鋼艙為同等於「壓克力艙」之貨品，自應依據系爭規格第十點之約定
    提出經過美國ＦＤＡ或歐盟國家認可與「壓克力艙」同等之證明。另原告於九十
    一年一月三十日提出之高氧艙因與系爭規格不符，經馬偕醫院以難以配合安裝在
    案，是被告拒絕受領有理，況被告事後亦發函原告應提供符合規格之系爭高氧艙
    。至公程會之調解建議無強制力，並不拘束鈞院對事實之認定。
  (三)原告迄今未提出系爭輸入許可證明，至原告於九十年七月五日發函被告自稱：已
    向德國購買高氧艙，且將於近日內運入台灣等情，則被告理應已獲系爭輸入許可
    證明，惟經行政院衛生署函覆被告表示：未曾核發原告高氧艙之許可證，亦證原
    告於九十一年一月三十日所提給付，係屬來路不明。
二、本件原告之履約雖需被告之行為始能完成，惟原告於九十一年七月四日發函被告
    ，僅稱：「... 請貴局近日內配合安裝事宜」等語，並未確定何日將高氧艙送至
    馬偕醫院安裝，故被告配合受領顯有客觀上之困難，且原告於同年一月三十日後
    ，即未有將系爭高氧艙對被告向馬偕醫院提出給付之事實，致被告並無可受領之
    系爭高氧艙，是被告並無違反協力義務，核與民法第五百零七條第一項解除契約
    之要件不相符，原告據此解約顯與法未合。
三、原告既自稱向德國購買高氧艙，且近日將運入台灣，則其受許可日按理應與發函
    日（即九十年七月五日）相去不遠，而交貨期限既為核准輸入許可後之一百日內
    ，據以推算原告交貨期限應自九十年七月五日起算百日，應於九十年十月十三日
    許屆期，而原告逾此期限迄未依約交貨，距原告起訴時（九十一年十一月十八日
    ）已逾三十日。另依系爭合約第九條第一項：「乙方（係指原告）不依合約規定
    期限內交貨...。若逾三十日 (含)以上，則沒收履約保證金」之約定，則被告有
    權沒收系爭履約保證金。次按依政府採購法之相關規定，因可歸責廠商之事由，
    致延誤履約期限，情節重大；或無正當理由而不履行契約者，其所繳納之履約保
    證金均可沒收。故原告請求發還系爭履約保證金顯無理由。
四、並聲明：(一)請求駁回原告之訴；(二)如受不利判決，願供擔保，請准宣告免為假執
    行。
肆、兩造不爭之事實：被告於八十九年十二月八日上網公開招標採購系爭高氧艙、同
    月二十七日開標後由原告得標、兩造於同月三十日簽立系爭合約，九十一年一月
    三十日原告雖提出給付高氧艙，惟因馬偕醫院表示與系爭規格未合，而無法安裝
    ，原告於九十一年二月二十六日繳足系爭履約保證金等情，業據兩造所不爭，應
    堪採信為真實。
伍、得心證之理由：
一、本件經兩造同意整理並協議限縮爭點為：(一)原告是否已依債之本旨履行系爭合約
    ？(二)原告主張解除系爭合約，並請求所受損害、所失利益，有無理由？(三)原告依
    解除系爭合約後之法律關係，或依押標金保證金暨其他擔保作業辦法第十九條規
    定，請求返還系爭履約保證金，有無理由？
二、原告是否已依債之本旨履行系爭合約？
    按債務人非依債務本旨實行提出給付者，不生提出之效力，為民法第二百三十五
    條所明定。物之交付義務人所提出交付之物與契約訂定之內容不符者，不得謂為
    依債務本旨之提出，自不生提出之效力，債權人拒絕受領，即不負遲延責任；所
    謂已提出之給付，係指債務人依債務本旨，於適當之處所及時期實行提出給付者
    而言（最高法院三十一年度上字第二四八一號、四十八年度台上字第二七一號判
    例分別可資參照）。次按當事人主張有利於己之事實者，就其事實有舉證之責任
    ，民事訴訟法第二百七十七條定有明文。至民事訴訟如係由原告主張權利者，應
    先由原告負舉證之責，若原告先不能舉證，以證實自己主張之事實為真實，則被
    告就其抗辯事實即令不能舉證，或其所舉證據尚有疵累，亦應駁回原告之請求（
    最高法院十七年度上字第九一七號判例可資參照）。經查：
（一）原告所提出者，是否為系爭規格高氧艙之同等品？
    (一)依系爭合約第四條第一項約定：「所交之貨品應與合約所規定者相符，並應為
      未經使用之全新品」，另系爭規格第一點有關艙體主結構亦記載：「艙身為無
      縫之透明壓克力塑膠圓筒，內徑三十九吋以上」、第十點載明：「經過美國或
      歐盟國家認可之同等品」。而依上開規格之記載，理應有被告於醫療使用上之
      需求及預定之目的，始將上開規格附於系爭合約內，而為系爭合約之一部分。
      被告既已簽約，即應依系爭合約及系爭規格之約定履約。
    (二)原告主張於投標時即已備附『同等品證明書』等資料，惟查：(1)台東縣政府八
      十九年十二月八日採購公告「標的名稱」項下只記載：台東縣衛生局高壓氧氣
      治療艙，至公告內其他事項，並未有關該系爭高氧艙之規格、同等品證明之記
      載。另依系爭合約所附原告提標單、投標廠商說明書、系爭高氧艙採購財務投
      標廠商證件審查表、系爭投標紀錄表中，均未見原告所附系爭同等品之證明，
      有上開文件影本附卷可稽（見本院卷第一００頁至第一二五頁）。雖原告稱曾
      提「投標廠商同等品聲明書」、「材料比較表」（見本院第十七頁至十八頁）
      ，亦未能證明係系爭同等品之證明，況無論原告於投標時有否附所稱上開同等
      品之文件，則兩造既已簽立系爭合約，則理應按系爭合約所附系爭規格之內容
      履約。(2)至被告所提行政院衛生署輸入醫療器材品質系統文件（QSD）認可登
      錄檢查表（見本院卷第二六七頁），並稱其中之非美國產地之醫療器材廠商部
      分「與GMP同等效規範之符合性驗証合格登錄証書（ISO13485或EN46001
      certificate）」，及MED／CERT證明（見本院卷第二六九頁至二七一頁），乃
      係已引進並使用品質管理系統於高壓氧艙系統、呼吸氣供應系統、病患監視系
      統、設計、製造、最後檢驗、運送及服務，其品質管理系統與品質稽核，符合
      ENIS09001／EN46001之證明，而上開證明顯非對系爭高氧艙產品本身之證明；
      所提台中榮民總醫院招標投標及契約文件影本（採購案號：91S01067）（見本
      院卷第二七三頁）一節，依上開採購規格製造材料第一點註明：艙體外殼、門
      、艙門及頭是以SA-516GRADE-70碳鋼板或同等級之鋼板（請製造廠商提供證明
      ），按照標準切割精密研磨而製成，第二點記載：所有用於壓力容器之鍛造環
      均以SA-350LF-2之碳鋼板或同等級之鋼板製成，第三點說明：穿通艙體之管路
      通道是以6000磅級之SA-182-F -304不鏽鋼或同等級之不鏽鋼製成，凸緣鏍釘
      為150磅級（見本院卷第二七七頁）。由上開採購規格製造材料所載，足顯該
      採購案之規格明訂為鋼艙，而非壓克力艙，亦未顯示與系爭高氧艙係同等品。
      (3)而系爭高氧艙屬特殊用途之醫療器材，其價值亦高達千餘萬元，必由具相當
      專業醫療知識及經驗之醫療人員操作及使用，故理應由具與上開高氧艙醫療方
      面相關專業人員，依據系爭合約判斷是否符合系爭規格之約定。查原告於九十
      一年一月三十日交付高氧艙予馬偕醫院驗收時，馬偕醫院於同日即發函通知被
      告表示：「有關宏鈺醫療儀器有限公司辦理高壓氧艙安裝工程準備相關事宜，
      因規格與合約不符，故無法配合辦理安裝。」，說明欄二亦載明：「依據宏鈺
      醫療儀器有限公司所提供高壓氧艙體規格，與貴局（係指被告）高壓氧氣治療
      艙合約書中高壓氧氣治療艙規格第一點：艙身為無縫之透明壓克力艙塑膠圓桶
      ，內徑39吋以上，不符，故無法配合辦理安裝等情（見本院卷第一０三頁），
      是應足認原告並未依系爭合約、系爭規格之約定提出給付。
    (三)參諸被告於原告提出上開未依系爭合約約定之給付後，於同月三十一日即函請
      原告提供符合系爭合約規格之貨品，以利該馬偕醫院配合安裝辦理；復於同年
      六月三日、同月十三日、同月二十四日函公程會陳述意見時，均重申被告須提
      供符合系爭規格第一點、第十點所載之規格（分別見本院卷第九三頁至一０二
      頁、第一四一頁）。另公程會於同年七月一日函兩造所附調解建議略以：兩造
      對原告究否曾於投標時提出同等品聲明書固有爭議，惟依本件採購開標紀錄之
      審標結果欄第五點所記載主辦單位認為如果廠商對規格有異議，請書面提出，
      廠商同意之內容，客觀上似可做為原告於投標時係以與原規定規格有異之其他
      同等品參與投標」（見本院卷第七十頁至七十一頁）等情，益徵原告於九十一
      年一月三十日提出給付之高氧艙，尚與系爭規格之高氧艙有異。況依系爭合約
      第八條第二項約定：「被告驗收時，如發現貨品規格（品質）與系爭合約規定
      不符，原告需在系爭合約規定交貨期限內更換完妥」。為此被告曾於九十一年
      七月十六日、同年九月二日發函通知原告應依系爭合約規格交貨，並安排醫師
      及技術人員受訓事宜等情，有被告函文影本在卷可稽（見本院卷第一四二頁至
      一四三頁），是原告迄今確未依約系爭合約之規格提出給付之事實，應堪認定
      。
    (四)又原告於本院九十二年十月十六日曾同意就其所認係同等品之英文資料（見本
      院卷第十九頁至二十四頁）提出中文譯文，惟迄今未見提出，復未舉證已依系
      爭合約之規格提出系爭高氧艙之事實。而公程會於九十一年七月一日之調解雖
      建議略以：「.. 是原告主張其交付鋼艙材質之高壓氧氣治療艙較符於系爭合
      約所規定之規格材質云云，應屬可採。基於公平、合理之原則及雙方所訂系爭
      合約之精神，爰建議被告就原告所交付貨品依系爭合約相關規定予以驗收」等
      情，並無拘束本院之效力，附此敘明。
（二）原告主張所提出給付之高壓氧艙，並非自國外買入，而係向其他廠商購得，且
      業於九十年六月十九日通知被告於七日內受理交付，已合乎系爭合約所定之期
      限內履約等情（見本院卷第二００頁）。按系爭合約第四條約定有關交貨期限
      為：經行政院衛生署核准輸入許可後一百天內。經查：按系爭輸入許可之證明
      ，應屬原告履行系爭合約之必備文件，核其提出上開輸入許可文件後，被告始
      可知所給付高壓艙之製造商、製造內容、品質、日期、使用方法等相關資料，
      用以判斷於醫療上是否合法、安全及是否能達所預定之效用。而依卷附行政院
      衛生署九十二年七月二十九日函，就系爭高氧艙原告有否申請系爭輸入許可證
      明一節表示：未曾核發原告醫療器材許可證等情（見本院卷第二０五頁），是
      並無證據顯示，就系爭高氧艙之輸入，原告曾獲該署之輸入許可證明。
（三）綜上，原告並未依系爭合約第四條、系爭規格第一點、第十點之約定，依債之
      本旨提出給付之事實，應堪認定。
三、原告可否依民法五百零七條第一項之規定解除系爭合約，並請求所受損害及所失
    利益？
（一）查：原告雖曾於九十年六月十九日函被告於：「... 於文到七日內依照法定程
      序派員辦理高壓氧艙安裝工程之相關事宜」後，被告亦於同月十九日函覆：「
      .. 因合約程序上有疑義，正簽報縣府核示中，請貴公司暫緩辦理工程相關事
      宜，待縣府核定後再另行通知」（見本院卷第三十五頁至三十六頁）；至九十
      一年一月二十九日原告始檢附施工計畫書，再函被告須依照法定程序派員辦理
      高壓氧艙安裝工程之相關事宜，並經於馬偕醫院進行驗收程序。是原告並未因
      被告未依九十年六月十九日之函示辦理而主張解除契約，嗣並續行履約之程序
      。
（二）至原告主張因被告未依九十一年七月四日函：「.. 應就本公司所交付貨品依
      合約相關規定予以驗收，請貴局近日配合辦理安裝事宜」（見本院卷第七十五
      頁），配合於期限內受領給付，爰以起訴狀繕本之送達為解除契約之意思表示
      一節。按「... 上訴人就系爭耕地對被上訴人之欠租兩年，雖曾派員面催剋速
      清繳，但所謂剋速清繳一語，仍與未定相當期限之情形並無二致，故其催告，
      依法尚難謂為有效」；「.... 上訴人致被上訴人之催告書中僅定一週之期間
      ，而當日該省道路尚未復舊，交通並非便利，其應給付之鐵軌等交通器材，又
      須經省行政長官之准許始能搬運，限定七日之內取得搬運許可，並蒐集鐵軌一
      千三百支全部運抵交付，揆諸實際，勢所難能，是其所定履行之期限，顯不相
      當，自不能藉此而謂契約業已合法解除」（最高法院四十五年台上字第二０五
      號、三十八年臺上字第三五號判例可資參照）。故催告期間過短而顯不相當者
      ，應不生催告之效力。經查：原告於九十一年一月二十九日函原告派員安裝時
      ，並附據施工計畫書，其中臚列：一、施工計畫：１、本工程分二次施工：Ａ
      、第一次施工預計於九十一年一月三十一日開始，工期一天，施工內容為高氧
      艙吊搬定位。Ｂ、第二次施工預計九十一年二月四日開始，工期七天，施工內
      容為高氧艙排氣系統配管、消防系統配管、空氣供應系統設備吊搬定位及配管
      （空壓機二台、乾燥機一台、空氣儲槽兩個）、氧氣供應系統定位及配管（調
      壓閥組一套、液氧蒸發器一組等）、高氧艙功能測試。２、請業主於第一次施
      工當日十至十七時配合實施人員、車輛之管制，以利高氧艙設備吊搬工程之進
      行，並請將原先與院方協議拆除之玻璃鋁門拆好，放置高氧艙房間內之原有隔
      間拆除、搬運路線上物品搬離淨空。３、請業主於第二次施工當日十至十七時
      配合實施人員、車輛之交通管制（範圍詳如附件圖一虛線所示），一次側之電
      源及水源提供完成（詳LAYOUT圖SS-690-L-1、SS-690-L-2、一次側電力需求規
      格）４、施工期間業主需提供110V及220V單相電源（電焊機用）。二、設備尺
      寸及重量：三、高氧艙搬運：１、請業主於第一次施工當天配合依先前勘查高
      氧艙搬運路線實施人員、車輛之交通管制，並請將藥局前之自動玻璃鋁門先行
      拆除，以利高氧艙吊搬工程順利進行。２、高氧艙到達時間有更動時，盡可能
      於「七天前」告知院方以做應變（所有行程往前或往後跟著變動），避免造成
      院方配合或營業上之困擾。四、一次側電力需求規格（見本院卷第五十三頁至
      五十七頁）。是上開計畫書就該次提出給付後，被告應配合之施工次數、時間
      、期間、安裝之設備順序、各次安裝所需人、車、水、電、須拆除物品等均有
      詳細之記載，另高氧艙到達之時間若有變動時，則原告盡可能於七日前告知等
      情，足見上開高氧艙之安裝，雖需定作人之協力配合，惟必事先告知定作人，
      並寬以相當期間，以為安排相關安裝之程序後，定作人始有協力配合之可能，
      斟酌上開之考量，於上開計劃書內始有安裝期間若變動時，原告應亦盡可能於
      七日前告知被告之記載。故若原告所定安裝期限過於匆促，使被告未及協力配
      合時，則難謂所定履行之期限已屬相當。參諸原告於九十年六月十九日函被告
      時亦有：「... 文到七日內依照法定程序派員辦理高壓氧艙安裝工程之相關事
      宜」之記載。益徵系爭高氧艙之安裝，其催告應有相當之期間。
（四）綜上說明，原告九十一年七月四日函被告僅謂：「請貴局近日內配合安裝事宜
      」，依上開判例及說明，尚難謂已定相當期限，衡諸常情，亦不足使被告確知
      原告所謂安裝之期日，而難期被告協力及配合安裝，故原告上開催告，實與未
      定期限之情形並無二致，其催告難謂有效。是原告主張已為相當期限之催告，
      因不可歸責事由，並據此以解除契約，尚難合法，故其請求解除契約後之損害
      賠償，亦難認有理由。
四、原告主張依系爭合約解除後之法律關係及系爭擔保作為辦法第十九條第二項規定
    ，返還系爭保證金一百一十八萬八千八百元一節。按履約保證金，除契約另有規
    定或有得不予發還之情形者外，於符合發還條件且無待解決事項後發還。其因不
    可歸責於廠商之事由，致終止或解除契約或暫停履約者，得提前發還之，系爭擔
    保作為辦法第十九條第二項定有明文。查：依系爭投標須知第六節第六點載明：
    履約保證金之退還詳契約約定，其方式同押標金（見本院卷第一三七頁），查系
    爭合約並未有退還履約保證金之約定。另依系爭投標須知第六節第七點（六）載
    明：廠商有無正當之事由而不履行契約者，其所繳之履約保證金及其孳息不予發
    還（見本院卷第一三七頁）。而原告迄今尚未依系爭合約第四條第二項所約定提
    出系爭輸入許可之證明、系爭規格第十點約定之系爭同等品證明，故原告並未依
    債之本旨提出以履約，致其解除系爭合約亦未合法等情，已如前述。故原告並無
    系爭擔保作為辦法第十九條第二項所定得請求提前發還履約保證金之事由，是原
    告上開所請，並無理由。
陸、綜上所述，原告依民法第五百零七條之規定於解除系爭合約後，請求如其聲明所
    示之所受損害、所失利益，及依系爭擔保作為辦法第十九條第二項規定返還履約
    保證金均無理由，應予駁回。
柒、至兩造其餘之攻擊防禦方法及未經援用之證據，經本院斟酌後，認為均不足以影
    響本判決之結果，自無逐一詳予論駁之必要，併此敘明。
捌、本件原告之訴既經駁回，其假執行之聲請，已失所附麗，應予駁回。
玖、據上論結：本件原告之訴為無理由，依民事訴訟法第七十八條，判決如主文。
中　　　華　　　民　　　國　　九十三　　年　　　七　　　月　　二十七　　日
~B臺灣臺東地方法院民事庭
~B　　法　　　官　陳兆翔
右為正本係照原本作成
如對本判決上訴應於送達後二十日內向本院提出上訴狀
中　　　華　　　民　　　國　　九十三　　年　　　七　　　月　　二十七　　日
~B　　法院書記官　林建成
